# 请教陈版主：关于损益调整金额的计算

提问人：ck1 时间：2020-03-27 08:05:20
1 、如果一个企业对联营企业的持股比为40%，但利润分配决议约定这个企业按90%分配股利，那么在计提损益调整金额时应该按90%计提吗？

回答人：chenyiwei
要注意了解收益分配比例高于股权比例的原因，确定其具体原因后，针对该具体原因作出相应的会计处理。
另外，你的案例中绝大部分剩余收益归该投资方，还要谨慎考虑是否实质上控制该被投资企业，需纳入合并报表范围的可能性。
参考：《瑞华研究 2010 ～ 2019 汇编》之“问题3-1-60（全体股东约定不按股权比例分红时，多分到红利的股东的会计处理）”。